【裁判字號】    90,易,412
【裁判日期】    900626
【裁判案由】    恐嚇等
【裁判全文】
臺灣雲林地方法院刑事判決
    公  訴  人  臺灣雲林地方法院檢察署檢察官
    被      告  乙○○
                甲○○
                丙○○
右列被告因恐嚇等案件，經檢察官提起公訴（九十年度偵字第三六七號），本院判決
如左：
    主  文
丙○○以加害生命、身體及財產之事，恐嚇他人致生危害於安全，處拘役參拾日，如
易科罰金，以參佰元折算壹日，緩刑貳年。
乙○○、甲○○及丙○○被訴傷害部分均公訴不受理。
    事  實
一、丙○○於八十九年十月三十一日下午六時許，前往雲林縣北港鎮○○里○○路三
    十號之一（公訴人誤繕為三十一號之一）乙○○所經營之「先鋒童裝」店，欲向
    乙○○催討積欠之會錢新臺幣（下同）一萬五千元，並找尋其遺落之行動電話，
    而因當天下午二時許，丙○○曾與乙○○之女甲○○發生肢體衝突，乙○○乃對
    丙○○心生不滿，乙○○、甲○○與丙○○雙方遂又發生口角，進而互相毆打對
    方，致丙○○、乙○○及甲○○均分別受有傷害（傷害部分均分別撤回告訴）。
    詎丙○○因乙○○不償還前開會錢，又與乙○○及甲○○發生互毆，於臨走之前
    ，竟基於恐嚇之犯意，對乙○○及甲○○恫以：若不還會錢，就要砸店的玻璃，
    出門也要小心一點等加害生命、身體及財產之話語，使乙○○及甲○○心生畏懼
    ，致生危害於其二人，乙○○與甲○○遂結束上開童裝店之營業，改以四處租攤
    營業。
二、案經丙○○、乙○○及甲○○分別訴由雲林縣警察局北港分局報請臺灣雲林地方
    法院檢察署檢察官偵查起訴。
    理  由
壹、有罪部分：
一、訊之被告丙○○，固承認於右揭時、地與告訴人乙○○及甲○○發生爭執，並於
    當日下午二時許，已與告訴人甲○○發生糾紛等情，惟矢口否認有何恐嚇危害告
    訴人乙○○及甲○○人身安全之犯行，辯稱：伊不可能為了一萬五千元而恐嚇乙○○及甲○○，且本案是伊去報案，當天伊並沒有說恐嚇的話語云云。然查，右
    揭事實業據告訴人乙○○及甲○○迭於警訊及偵審中指訴歷歷；參以本件被告丙○○及告訴人乙○○、甲○○互指對方傷害，並分別提出診斷證明書各一紙附卷
    為憑，足見被告丙○○與告訴人乙○○、甲○○於案發當日確有互相毆打對方之
    情形，堪予認定，則以被告當時是要向告訴人乙○○催討會錢，並找尋行動電話
    之情況下，卻遭告訴人乙○○及甲○○聯手毆打，被告丙○○因此心生不滿，而
    出言恐嚇，乃可理解之事，告訴人乙○○及甲○○之前開指訴核與常情無違；又
    告訴人乙○○、甲○○經被告丙○○恐嚇後，已不在前開「先鋒童裝店」繼續營
    業，業經檢察官電請轄區警員到場勘驗屬實，有臺灣雲林地方法院檢察署點名單
    一紙在卷足參，且告訴人乙○○及甲○○現改以四處租攤營業，倘被告丙○○未
    恐嚇告訴人乙○○及甲○○，其二人又何須捨現住處之店面，而四處租攤營業。
    綜上，告訴人乙○○及甲○○前開指訴應堪採信，而被告丙○○空言否認，無非
    事後卸責之詞，不足為採。本件事證已臻明確，被告丙○○犯行堪予認定，應依
    法予以論科。
二、核被告丙○○所為，係犯刑法第三百零五條之恐嚇危害安全罪。被告丙○○之恐
    嚇行為，侵害告訴人乙○○及甲○○二人之人身法益，係一行為而觸犯二個恐嚇
    危害安全罪，為想像競合犯，應依法從一重論處恐嚇危害安全罪。爰審酌被告丙○○前無犯罪紀錄，素行尚良好，因會錢糾紛而與告訴人乙○○及甲○○發生口
    角，進而互相毆打，遂心生不滿，出言恐嚇告訴人乙○○及甲○○，其犯罪之動
    機、目的、手段及所生危害，及告訴人乙○○、甲○○已表示不願再追究此事，
    暨被告丙○○犯後否認犯行之態度等一切情狀，量處拘役三十日。又按被告丙○○犯罪後，刑法第四十一條業於九十年一月十日修正公布施行，得易科罰金之範
    圍已擴及最重本刑為五年以下有期徒刑之罪，並於同年月十二日生效，被告丙○○行為後法律既有變更，依刑法第二條第一項前段規定，應適用裁判時之法律，
    爰依修正後刑法第四十一條第一項前段規定，併諭知易科罰金之折算標準。末查
    被告丙○○前未曾受任何有期徒刑以上刑之宣告，此有卷附臺灣雲林地方法院檢
    察署刑案資料查註紀錄表及臺灣高等法院被告全國前案紀錄表各一份可按，其因
    一時失慮，誤罹刑典，經此科刑宣告之教訓後，當益知警惕，應無再犯之虞，本
    院綜合各情，因認上開對其所宣告之刑，以暫不執行為適當，併予宣告緩刑二年
    ，以啟自新。
貳、公訴不受理部分：
一、按告訴乃論之罪，告訴人於第一審辯論終結前得撤回其告訴，又告訴經撤回者，
    應諭知不受理之判決，刑事訴訟法第二百三十八條第一項、第三百零三條第三款
    定有明文。
二、查本件告訴人丙○○告訴被告乙○○及甲○○傷害案件，與告訴人乙○○及甲○○告訴被告丙○○傷害案件，起訴書認被告乙○○、甲○○及丙○○均係觸犯刑
    法第二百七十七條第一項之普通傷害罪嫌，依同法第二百八十七條前段之規定，
    須告訴乃論。茲據告訴人丙○○與告訴人乙○○、甲○○分別當庭撤回告訴，依
    照首開說明，本件此部分應諭知不受理之判決。
據上論斷，應依刑事訴訟法第二百九十九條第一項前段、第三百零三條第三款，刑法
第二條第一項前段、第三百零五條、第五十五條、第四十一條第一項前段、第七十四
條第一款，罰金罰鍰提高標準條例第一條、第二條前段，判決如主文。
本案經檢察官林豐正到庭執行職務。
中      華      民      國      九十      年      六      月    廿六    日
                                        臺灣雲林地方法院刑事第一庭
                                            法  官  廖  國  勝
右正本證明與原本無異。
如不服本判決，應於判決送達後十日內向本院提出上訴狀( 應附繕本 )。
                                            書記官  顏  錦  清
中      華      民      國      九十      年      六      月    廿六    日
刑法第三百零五條：
以加害生命、身體、自由、名譽、財產之事，恐嚇他人致生危害於安全者，處二年以
下有期徒刑、拘役或三百元以下罰金。


司法院資訊處製作；財團法人民間司法改革基金會備份。
